臺灣高等法院民事判決
111年度消上易字第11號
上  訴  人  戴連祥 
被  上訴人  遠傳電信股份有限公司

法定代理人  徐旭東  
訴訟代理人  黃珮珍  
上列當事人間請求侵權行為損害賠償事件，上訴人對於中華民國
111年4月18日臺灣桃園地方法院110年度消字第9號第一審判決提
起上訴，本院於111年11月15日言詞辯論終結，判決如下：
    主      文
上訴駁回。
第二審訴訟費用由上訴人負擔。
    事實及理由
一、上訴人主張：伊於民國（下同）ll0年6月10日向被上訴人申
    辦3個門號及3台平板電腦，合約各1年，開通後發現3台平板
    電腦過熱，與被上訴人客服人員接洽過程中，客服人員以該
    平板電腦已出售1000餘台皆無過熱問題而拒絕檢測，被上訴
    人店長叫伊返還平板電腦，並表示退還伊購買平板電腦價款
    。被上訴人上開行為違反消費者保護法（下稱消保法）第12
    條誠信原則及平等互惠原則，業已違約，並故意侵害伊之權
    利。又伊係同時申請3支門號，惟依110年6月份帳單，其中1
    支門號自110年6月10日起計算電信費，另外2支門號自110年
    6月11日起計算電信費，帳款有新臺幣（下同）46元之差，
    帳目不清，經伊向被上訴人客服人員反應，均置之不理。伊
    乃向訴外人國家通訊傳播委員會投訴，並依消保法規定申訴
    ，被上訴人仍未妥適處理。爰依消保法第51條規定，請求被
    上訴人應賠償伊55萬8800元（包括㈠110年6月15日至110年9
    月16日共93天，3台平板電腦過熱未送修，各以1天2000元計
    算之違約金，3台共計55萬8000元〈2000元×3×93天〉；㈡向國
    家通訊傳播委員會投訴支出郵資及影印費用500元；㈢向各單
    位投訴支出市内電話費用300元）。原審為上訴人全部敗訴
    之判決，上訴人聲明不服，提起上訴。上訴聲明：㈠原判決
    廢棄。㈡被上訴人應給付上訴人55萬8800元。
二、被上訴人則以：伊於接獲上訴人反應3台平板電腦過熱後，
    為表示誠意，曾提供3種方案予上訴人選擇，包含轉送保固
    廠商檢測維修、直接更換新品及歸還平板電腦後取消合約等
    ，惟上訴人表示難以接受上開方案，並將伊提供「歸還平板
    電腦後取消合約」之選擇，錯誤解釋為伊違約。又伊門市人
    員為便利上訴人繳費，經上訴人同意後執行合併帳單作業，
    將其中0916、0925門號帳單合併至0931門號，因帳單合併生
    效日為110年6月11日，故0916、0925門號於110年6月10日之
    費用（各為22.5元）仍採分別收取，嗣上訴人致電要求重製
    帳單，將前揭應分別收取之費用45元（22.5元×2），調整於
    110年8月份帳單收取，並無帳目不清之情形，直至110年11
    月23日因上訴人欠繳多期電信費用(3門號共計1萬5964元）
    ，伊始依約停止提供電信服務，並未違反消保法第12條規定
    或契約約定等語，資為抗辯。答辯聲明：上訴駁回。
三、上訴人主張其於ll0年6月10日向被上訴人申辦3個門號及3台
    平板電腦，合約各1年等情，業據其提出行動寬頻業務服務
    申請書影本為證（見原審卷第29至34頁），且為被上訴人所
    不爭執，自堪信為真實。
四、上訴人主張：伊向被上訴人反應申辦之3台平板電腦過熱，
    被上訴人客服人員拒絕檢測，並要求伊返還平板電腦，及表
    示退還伊購買平板電腦價款。又伊係同時申請3支門號，惟
    依110年6月份帳單，其中1支門號自110年6月10日起計算電
    信費，另外2支門號自110年6月11日起計算電信費，帳款有4
    6元之差，帳目不清，被上訴人上開行為違反消保法第12條
    誠信原則及平等互惠原則，爰依消保法第51條規定，請求被
    上訴人賠償伊55萬8800元等情，為被上訴人所否認，並以前
    詞置辯。經查：
　㈠按「定型化契約中之條款違反誠信原則，對消費者顯失公平
    者，無效。定型化契約中之條款有下列情形之一者，推定其
    顯失公平：一、違反平等互惠原則者。二、條款與其所排除
    不予適用之任意規定之立法意旨顯相矛盾者。三、契約之主
    要權利或義務，因受條款之限制，致契約之目的難以達成者
    」、「依本法所提之訴訟，因企業經營者之故意所致之損害
    ，消費者得請求損害額5倍以下之懲罰性賠償金；但因重大
    過失所致之損害，得請求3倍以下之懲罰性賠償金，因過失
    所致之損害，得請求損害額1倍以下之懲罰性賠償金」，消
    保法第12條第1項、第2項及第51條分別定有明文。所謂「依
    本法所提之訴訟」，於消費者與企業經營者間就商品或服務
    所生之爭議，依消保法之規定（如第7條第3項等），提起損
    害賠償之訴訟者，即屬之。準此，該懲罰性賠償金，係以依
    消保法規定所生之損害賠償請求權存在為要件（最高法院10
    8年度台上大字第2680號裁定意旨參照）。
　㈡上訴人主張被上訴人違反消保法第12條第1項、第2項規定，
    伊得依消保法第51條規定，請求被上訴人賠償55萬8800元云
    云。惟消保法第12條第1項、第2項僅係規範定型化契約無效
    之情形，並非依消保法規定所生之損害賠償請求權，與消保
    法第51條規定不符，上訴人復未舉證證明其就上開消費爭議
    ，有何消保法規定所生之損害賠償請求權，其逕依消保法第
    51條規定請求懲罰性賠償金55萬8800元，已屬無據。又被上
    訴人辯稱：伊於接獲上訴人反應平板電腦過熱後，曾提供3
    種方案（即轉送保固廠商檢測維修、直接更換新品及歸還平
    板電腦後取消合約）予上訴人選擇，惟上訴人表示難以接受
    上開方案等情，為上訴人所不爭執（見本院卷二第137-139
    頁），足見被上訴人並未拒絕將上訴人之平板電腦檢測送修
    或更換新品。上訴人復未指明被上訴人所提供之方案，有何
    違反兩造簽訂之契約約定，或兩造簽訂之契約條款有何違反
    誠信原則或平等互惠原則，對消費者顯失公平，應為無效之
    情形，上訴人主張：被上訴人違反消保法第12條誠信原則及
    平等互惠原則，業已違約，並故意侵害伊之權利云云，亦屬
    無據。另上訴人主張：被上訴人就伊所申辦之3支門號，帳
    目不清云云。惟被上訴人辯稱：伊門市人員為便利上訴人繳
    費，經上訴人同意後執行合併帳單作業，將其中0916、0925
    門號帳單合併至0931門號，因帳單合併生效日為110年6月11
    日，故0916、0925門號於110年6月10日之費用（各為22.5元
    ）仍採分別收取，嗣上訴人致電要求重製帳單，將前揭應分
    別收取之費用45元（22.5元×2），調整於110年8月份帳單收
    取等語，經核與其提出之行動寬頻業務服務申請書、銷售確
    認單、110年6月至110年12月綜合帳單、費用明細清單、通
    話明細及代收服務明細等影本（見本院卷一第231-259、263
    -313頁）內容相符，可見被上訴人並無帳目不清或溢收電信
    費用之情形，況被上訴人已依上訴人要求調整帳單，難認有
    何侵害上訴人權利之情事，上訴人此部分主張，不足採信。
    從而，上訴人以被上訴人違反消保法第12條誠信原則及平等
    互惠原則為由，依消保法第51條規定，請求被上訴人給付懲
    罰性賠償金55萬8800元，洵屬無據。
五、綜上所述，上訴人依消保法第51條之規定，請求被上訴人給
    付上訴人55萬8800元，為無理由，不應准許。原審所為上訴
    人敗訴之判決，並無不合。上訴意旨指摘原判決不當，求予
    廢棄改判，為無理由，應駁回其上訴。
六、本件事證已臻明確，兩造其餘之攻擊或防禦方法及所用之證
    據，經本院斟酌後，認為均不足以影響本判決之結果，爰不
    逐一論列，附此敘明。
七、據上論結，本件上訴為無理由，依民事訴訟法第449條第1項
    、第78條，判決如主文。
中　　華　　民　　國　　111 　年　　12　　月　　6 　　日
                  民事第二十四庭
                      審判長法  官  鍾素鳳
                            法  官  陳心婷
                            法  官  郭俊德
正本係照原本作成。
不得上訴。
中　　華　　民　　國　　111 　年　　12　　月　　6 　　日
  　　　　　　　　　　　　　書記官　葉國乾